臺灣士林地方法院刑事判決　　　　　　　 94年度訴字第185號
公　訴　人　臺灣士林地方法院檢察署檢察官
被　　　告　丙○○
選任辯護人　崔百慶律師
　　　　　　王柏棠律師
上列被告因違反毒品危害防制條例案件，經檢察官提起公訴（93
年度偵字第1632號），本院判決如下：
    主  文
丙○○意圖販賣而持有第三級毒品，處有期徒刑年肆月。扣案
之愷他命拾捌瓶（驗餘淨重肆拾點肆柒公克）、勞拉西泮陸
顆（驗餘毛重零點柒貳公克）、苯巴比妥壹佰肆拾顆（驗餘毛
重貳拾陸點柒捌公克），沒入銷燬；分裝袋壹佰伍拾伍個，沒收
。
    事  實
一、丙○○為供己施用及受乙○○、甲○○等人之委託，於民國
    93 年2月7 日前往桃園縣某處之「48舞廳」，向真實姓名年
    籍不詳綽號「阿祥」之人以新臺幣（以下同）3 萬元之代價
    購得第三級毒品愷他命（Ketamine）40瓶（每瓶750 元），
    以3 萬2 千元之代價購得第四級毒品勞拉西泮（Lorazepam
    ，又名樂耐平）及苯巴比妥 (Phenobarbital)共計160 顆（
    每顆200 元）。丙○○購得毒品，先將部分毒品供自己施用
    ，另將部分毒品轉讓他人（施用及轉讓部分由檢察官另行處
    理，未據於本案提起公訴），嗣竟於94年2 月14日某時起，
    萌生將剩餘之第三級毒品愷他命及第四級毒品勞拉西泮、苯
    巴比妥販賣他人以賺取價差之意圖，並於當日先駕駛車牌號
    碼KF-3697 號自用小客車攜帶前揭愷他命38瓶、勞拉西泮6
    顆及苯巴比妥143 顆到處遊玩，計劃等待當日夜晚再前往桃
    園「48舞廳」將所持有之愷他命38瓶以每瓶800 元之價格賣
    出予不特定之人，勞拉西泮6 顆及苯巴比妥143 顆，則以每
    顆250 元之價格賣出不特定之人，藉此牟取利潤。惟丙○○
    於遊玩途中之當日15時許將所駕駛之車輛停放在臺北市○○
    區○○街111 巷底時，因行跡可疑遭警盤查，為警當場查獲
    其持有之愷他命38瓶、勞拉西泮6 顆、苯巴比妥143 顆及分
    裝袋155 個，而查知上情。
二、案經臺北市政府警察局內湖分局報告臺灣士林地方法院檢察
    署檢察官偵查起訴。
    理  由
一、上揭犯罪事實，業經被告丙○○前於警詢中供稱：查獲之顆
    粒狀毒品，每顆要賣250 元（見臺灣士林地方法院檢察署93
    年度毒偵字第652 號卷第18頁反面），嗣於本院審理時就檢
    察官起訴其意圖販賣持有第三、四級毒品之事實坦白認罪（
    見本院卷第79頁），另證人甲○○亦於偵訊中證稱：伊有請
    丙○○買毒品（見臺灣士林地方法院檢察署93年度偵字第
    1632號卷【以下稱偵A 卷】(二)第107 頁）…93年2 月14日伊
    在蘆洲上車，搭丙○○的車經過內湖被警方盤查，當天要出
    去玩，原本只是要四處逛，準備晚上去桃園舞廳…嘗試毒品
    ，伊是坐後座，因為被告有幫伊買愷他命等毒品，所以伊知
    道被告有帶愷他命等毒品等語明確（見同上卷第106 至第
    107 頁）。並經證人乙○○於本院審理時證稱：伊有委託被
    告購買愷他命等語屬實（見本院卷第55頁）。復有愷他命38
    瓶（毛重118.95公克，淨重43.55 公克）、勞拉西泮6 顆（
    毛重0.78公克）、苯巴比妥143 顆（總毛重27.17 公克）及
    分裝袋155 個扣案可證。又有臺北市政府警察局93年4 月26
    日北市鑑毒字第71號鑑定通知書1 份（見偵A 卷(一)第87頁）
    及扣案毒品及分裝袋查獲時之拍攝照片7 張（見偵A 卷(一)第
    62-66 頁）附卷可證。被告攜帶愷他命38瓶、勞拉西泮6 顆
    、苯巴比妥143 顆，欲前往桃園48舞廳，其攜帶之毒品數已
    超過一般毒品施用者自行施用之用量。而前往舞廳之人，常
    為求刺激及昇高情緒，致無法抵擋服用毒品以達情緒高潮之
    誘惑，故舞廳乃毒品易於銷售之地點，被告持有顯已超過一
    般毒品施用者自行施用之數量，欲前往舞廳，其販賣之意圖
    已躍然外顯。且依據扣案之毒品照片所示，被告所攜帶之愷
    他命粉末，裝為38瓶，確實易於販賣，另被告攜帶155 個分
    裝袋，所攜帶之勞拉西泮及苯巴比妥等顆粒又以10顆1 袋之
    方式為分裝，益見被告確有將所持有之前開毒品加以販賣以
    獲取利潤之意圖。被告關於意圖販賣第三、四級毒品而持有
    扣案愷他命、勞拉西泮及苯巴比妥等供述，應與事實相符，
    可以採信。被告雖曾在警詢、偵查中供稱：其欲將K 他命以
    每瓶700 元賣出云云。然而證人乙○○於本院審理時明確證
    稱：被告曾向伊表示20支愷他命要賣1 萬6 千元等語（見本
    院卷第62頁），而被告已自承欲販賣所持有毒品賺取利潤，
    故被告應係計劃以每瓶800 元之價格賣出愷他命以營利無疑
    。被告前開所述以每瓶700 元賣出愷他命云云，應係於警詢
    及偵訊時，為脫免責任所為供述，核與事實不符，不能採信
    。從而，
    本件事證明確，被告犯行，堪予認定。
二、核被告所為，係犯毒品危害防制條例第5 條第3 項、同條第
    4 項之意圖販賣而持有第三級毒品罪及意圖販賣而持有第四
    級毒品罪。被告原為供己施用及轉讓他人而持有第三、四級
    毒品，嗣於93年2 月14日同時萌生販賣第三、四級毒品之意
    圖，並繼續持有原已持有之第三、四級毒品。其以1 行為同
    時觸犯前開2 罪名，為想像競合犯，應依刑法第55條規定，
    從一重之意圖販賣而持有第三級毒品罪處斷。公訴人認為被
    告所犯前開2 罪，犯意各別，行為互殊，尚屬誤會。爰審酌
    被告查無前科，素行尚佳，有臺灣高等法院被告前案紀錄表
    1 份附卷可稽，年紀尚輕，曾就讀致理技術學院會計資訊系
    ，智識程度不低，因施用毒品，為圖低價取得，而以大量購
    買達成目的，雖有正常工作，竟因持有毒品而自陷於轉手販
    賣毒品以賺取利潤之強烈誘惑，意圖販賣而持有之愷他命高
    達38瓶，勞拉西泮有6 顆、苯巴比妥高達143 顆，行為具有
    相當之潛在危害，犯罪後雖矢口否認犯罪，惟至本院94年9
    月21日審理期日時終坦承犯行表示悔悟及其生活狀況等一切
    情狀，量處如主文所示輕度之刑，以資儆懲。另查獲之愷他
    命高達38瓶（驗餘淨重43.47 公克）為第三級毒品，查獲之
    勞拉西泮6 顆（驗餘毛重0.72公克）、苯巴比妥143 顆（驗
    餘毛重26.87 公克），為第四級毒品，被告無正當理由而擅
    自持有之，應依毒品危害防制條例第18條第1 項中段規定，
    宣告沒入銷燬。另扣案之分裝袋155 個，為被告所有，供本
    案犯罪所用之物，爰依法宣告沒收之。
據上論斷，應依刑事訴訟法第299 條第1 項前段，毒品危害防制
條例第5 條第3 項、第4 項、第18條第1 項中段，刑法11條、第
55條、第38條第1 項第2 款，判決如主文。
本案經檢察官黃德松到庭執行職務。
中　　華　　民　　國　　94　　年　　10　　月　　5 　　日
                  刑事第三庭審判長法  官  洪英花
                                  法  官  汪梅芬
                                  法  官  周群翔
以上正本證明與原本無異。
如不服本判決，應於判決送達後10日內，向本院提出上訴狀。
                                  書記官  劉育君
中　　華　　民　　國　　94　　年　　10　　月　　5 　　日
附錄本案論罪科刑法條全文：
毒品危害防制條例第5 條第3 項、第4 項：
意圖販賣而持有第三級毒品者，處3 年以上10年以下有期徒刑，
得併科新臺幣3 百萬元以下罰金。
意圖販賣而持有第四級毒品或專供製造、施用毒品之器具者，處
1 年以上7 年以下有期徒刑，得併科新臺幣1 百萬元以下罰金。
